pt-BR: Material para flechas: Penas; Plástico; Sintético; Outro
fr: Matériau de l’empennage de flèche: Plumes; Plastique; Synthétique; Autre
ko: 화살촉 재질: 깃털; 플라스틱; 인조; 기타
nb: Pilflettende materiale: Fjær; Plast; Syntetisk; Annet
es: Material para el emplumado de flechas: Plumas; Plástico; Sintético; Otros
th: วัสดุสำหรับปีกลูกธนู: ขนนก; พลาสติก; สังเคราะห์; อื่นๆ
it: Materiale per l'impennaggio delle frecce: Piume; Plastica; Sintetico; Altro
pl: Materiał lotki strzały: Pióra; Tworzywo sztuczne; Syntetyczne; Inne
nl: Materiaal pijlveer: Veren; Plastic; Synthetisch; Andere
hu: Nyílvessző tollazatának anyaga: Toll; Műanyag; Szintetikus; Egyéb
zh-TW: 箭羽材質: 羽毛; 塑膠; 合成; 其他
de: Pfeilbefiederungsmaterial: Federn; Kunststoff; Synthetisch; Sonstiges
vi: Vật liệu gắn vây cho mũi tên: Lông vũ; Nhựa; Tổng hợp; Khác
fi: Nuolen sulan materiaali: Sulat; Muovi; Synteettinen; Muu
pt-PT: Material para flechas: Penas; Plástico; Sintético; Outro
sl-SI: Material za peresa puščic: Perje; Plastika; Sintetika; Drugo
ja: 矢印フレッチング材料: フェザー; プラスチック; 合成品; その他
en: Arrow fletching material: Feathers; Plastic; Synthetic; Other
sk-SK: Materiál operenia šípov: Perie; Plast; Syntetický; Iné
el: Υλικό φτερού βέλους: Φτερά; Πλαστικό; Συνθετικό; Άλλο
da: Materiale til styrefjer til pil: Fjer; Plast; Syntetisk; Andet
zh-CN: 箭羽材质: 羽毛; 塑料; 合成; 其他
sv: Pilfjädring - material: Fjädrar; Plast; Syntetisk; Övrigt
bg-BG: Материал на перцата на стрелите: Пера; Пластмаса; Синтетичен; Други
lt-LT: Strėlės plunksnų medžiaga: Plunksnos; Plastikas; Sintetika; Kita
ru: Материал оперения для стрел: Перья; Пластик; Синтетический; Другое
hr-HR: Materijal krilaca strijele: Perje; Plastika; Sintetika; Ostalo
cs: Materiál toulce: Peří; Plast; Syntetické; Jiné
ro-RO: Material pentru aripile săgeților: Pene; Plastic; Sintetic; Altele
tr: Ok yiv açma malzemesi: Tüyler; Plastik; Sentetik; Diğer